最高法院刑事判決　　　　　　　　　　　　　　　九十一年度台上字第七一八一號
　　上　訴　人　甲○○
右上訴人因違反著作權法案件，不服台灣高等法院中華民國八十九年十月二十日第二
審判決（八十九年度上訴字第三００九號，起訴案號：台灣板橋地方法院檢察署八十
八年度偵字第一六四二六號），提起上訴，本院判決如左：
    主  文
原判決撤銷，發回台灣高等法院。
    理  由
本件原判決認定：上訴人甲○○（前因賭博案件，經法院判處有期徒刑四月確定，於
民國八十六年十一月十九日易科罰金執行完畢）係台北縣三重市○○○路四十八號重
新影視社之負責人，以經營錄影帶之出租為業，明知「霹靂雷霆」第二十一集及第二
十二集為黃文擇、黃文章二人享有著作財產權之視聽著作，竟意圖出租而於八十八年
五月二十九日，在該影視社內，基於概括犯意，未經同意或授權，連續以錄影機拷貝
方式，利用空白錄影帶重製「霹靂雷霆」第二十一集、第二十二集錄影帶各五捲，而
侵害黃文擇、黃文章之著作財產權。嗣於八十八年六月一日十三時二十分許為警查獲
，並在該影視社櫃檯扣得上開非法重製之錄影帶各五捲等情。因而維持第一審論處上
訴人以連續意圖出租，而擅自以重製之方法侵害他人之著作財產權罪，累犯，處有期
徒刑捌月，併諭知扣案之重製錄影帶各伍捲均沒收之判決，駁回上訴人在第二審之上
訴，固非無見。
惟按：客觀上為法院認定事實及適用法律基礎之證據，雖已調查而其內容尚未明瞭者
，即與未經調查無異，如遽行判決，仍屬應於審判期日調查之證據未予調查，依刑事
訴訟法第三百七十九條第十款之規定，其判決當然為違背法令。本件原判決認定上訴
人有前揭擅自以重製之方法侵害他人之著作財產權之犯行，係以扣案之「霹靂雷霆」
第二十一集、「霹靂雷霆」第二十二集錄影帶各五捲，為主要證據之一。然查上開扣
案之錄影帶經播放後之內容如何？是否確係告訴人黃文擇、黃文章享有著作財產權之
「霹靂雷霆」第二十一集及「霹靂雷霆」第二十二集等視聽著作之重製物？凡此關乎
得否論處上訴人以擅自以重製之方法侵害他人之著作財產權罪刑之重要待證事實，均
非單純由扣案錄影帶之外觀可得認定，原判決未詳予檢視審認，理由欄亦未說明其究
係依憑何項證據或經由何項檢驗鑑定，資為其斷定各該錄影帶內容之基礎，遽行判決
，難謂無調查職責未盡及判決理由不備之違誤。上訴意旨執以指摘原判決不當，非無
理由，應認有撤銷發回之原因。
據上論結，應依刑事訴訟法第三百九十七條、第四百零一條，判決如主文。
中      華      民      國    九十一    年     十二     月     十八     日
                              最高法院刑事第十庭
                                  審判長法官  林  增  福
                                        法官  邵  燕  玲
                                        法官  吳  昆  仁
                                        法官  陳  世  雄
                                        法官  惠  光  霞
      右正本證明與原本無異
                                              書  記  官
中      華      民      國    九十一    年     十二     月    二十三    日
